【裁判字號】    98,訴,220
【裁判日期】    981030
【裁判案由】    侵權行為損害賠償
【裁判全文】
臺灣花蓮地方法院民事判決               98年度訴字第220號
原      告  甲○○
訴訟代理人  吳秋樵律師
被      告  丙○○
上列當事人間侵權行為損害賠償事件，本院於98年10月13日言詞
辯論終結，判決如下：
    主  文
被告應給付原告新台幣壹拾伍萬玖仟壹佰柒拾元，及自民國98年
7月15日起至清償日止，按年息5%計算之利息。
原告其餘之訴駁回。
訴訟費用由被告負擔三分之一，餘由原告負擔。
本判決原告勝訴部分得假執行。
原告其餘假執行之聲請駁回。
    事實及理由
一、原告起訴主張被告因其兄彭信翰與原告發生爭執，竟於97年
    5月2日晚上9時許，在花蓮縣富里鄉富南村65號一級棒卡拉O
    K前，發現原告乘坐於車牌號碼E7-2067號自小客車副駕駛座
    ，一時衝動，竟基於傷害之故意，持棍棒一支，打破該車之
    右側前座車窗玻璃，並毆打原告之臉部，致原告受有眼球挫
    傷、腦震盪、臉部開放性傷口與挫傷、髖、大腿、小腿及踝
    之表淺損傷與挫傷、肩及上臂之表淺損傷與挫傷之傷害。爰
    依據侵權行為損害賠償之法律關係，請求被告給付：(一)醫療
    費用：新台幣（下同）9,170元；(二)托嬰費用：原告因被告
    之傷害行為受傷，無法照顧末成年子女王靖雯、王璽淳等2
    人，央請他人代為照顧，每月每人費用為15,800元，合計4
    個月，總計為126,720元；(三)代耕費用：原告因被告之傷害
    行為受傷，無法親自從事農耕，因農作不得荒廢，另請乙○
    ○、丁○○代施農作，因而分別另行給付工資46,000元及30
    ,000元，總計76,000元；(四)精神上痛苦之損害賠償：原告因
    被告之傷害行為致原告長達4月無法正常工作及作息，生活
    極為不便，精神上甚是痛苦，受請求300,000元之精神上損
    害賠償，以慰其痛苦，總計511,890元。並聲明：(一)被告應
    給付原告511,890元，並自起訴狀繕本送達被告之翌日起，
    按年利率5%計算之利息。(二)訴訟費用由被告負擔。(三)原告願
    供擔保，請准宣告假執行。被告對於毆傷原告之事實並不爭
    執，惟以原告所受傷勢並不嚴重，所請求之金額過鉅等語置
    辯。
二、原告主張遭被告毆打受傷，被告有侵權行為之事實，為被告
    所不爭執，被告並因此犯行，經法院判處有期徒刑4月，如
    易科罰金以1,000元折算1日，有台灣台東地方法院98年度東
    簡字第14號判決乙紙在卷可依，被告侵權行為之事實，堪以
    認定。
三、按因故意或過失，不法侵害他人之權利者，負損害賠償責任
    ；不法侵害他人之身體或健康者，對於被害人因此喪失或減
    少勞動能力或增加生活上之需要時，應負損害賠償責任；不
    法侵害他人之身體、健康、名譽、自由、信用、隱私、貞操
    ，或不法侵害其他人格法益而情節重大者，被害人雖非財產
    上之損害，亦得請求賠償相當之金額。民法第184條第1項前
    段、第193條第l項、195條第1項前段分別定有明文。本件原
    告對於侵權行為之事實並不爭執，所爭執者為損害賠償之金
    額，是所應審酌者：為被告賠償金額之多寡。茲將原告各項
    請求，應否准許，臚列如后：
  (一)醫療費用：9,170元，有慈濟醫院醫療收據4紙可依，核均屬
    醫療上必要費用，應予准許。
  (二)托嬰費用，原告主張因被告之傷害行為受傷，無法照顧末成
    年子女王靖雯、王璽淳等2人，央請他人代為照顧，每月每
    人費用為15,800元，合計4個月，總計為126,720元。惟原告
    因被告之侵權行為僅受有「眼球挫傷、腦震盪、臉部開放性
    傷口與挫傷、髖、大腿、小腿及踝之表淺損傷與挫傷、肩及
    上臂之表淺損傷與挫傷之傷害」，有慈濟醫院診斷證明書1
    紙在卷可依，所受傷害程度並非嚴重到不能照顧小孩之程度
    ，且依原告主張受傷治療4個月期間（即97年5月3日至97年9
    月3日），原告之妻蕭舒丹雖患有「腎結石、腎水腫、其他
    輸尿管阻塞」（本院卷38頁）等疾病（原告所提蕭舒丹其他
    診斷書，均非在此受傷治療期間），亦非患病到不能照顧小
    孩之程度，況且，原告子女王靖雯係94年7月31日年生、王
    璽淳係92年2月19日出生，有戶籍謄本在卷可稽（本院卷第
    18 頁），原告受傷時已3歲及5歲，已非襁褓中之嬰兒，照
    顧之需要僅在於適時注意其安全，給予飲食、幫忙洗澡等，
    尚非因原告受傷之程度即不能勝任。因此，原告該項請求，
    並非必要，不應准許。
  (三)代耕費用，原告主張因被告之傷害行為受傷，無法親自從事
    農耕，因農作不得荒廢，另請乙○○、丁○○代施農作，因
    而分別另行給付工資46,000元及30,000元，總計76,000元。
    惟查，如前所述，原告所受傷害，尚無需要治療4個月，且
    「…髖、大腿、小腿及踝之『表淺損傷』與挫傷、肩及上臂
    之『表淺損傷』與挫傷之傷害」，何以達到不能親自從事農
    耕？亦令人費解。因此，該項請人代為耕作之費用，尚非必
    要，不應准許。
  (四)精神上痛苦之損害賠償：原告因被告之傷害行為致受傷，身
    體上確受有痛苦，並增加若干生活之不便，因此，原告請求
    精神上損害賠償為有理由。本院斟酌兩造之身分、地位及原
    告受傷之程度、被告侵權行之方式等一切情狀，認原告請求
    之精神上損害以150,000元為適當。原告之請求在此範圍內
    ，為有理由，應予准許。逾此範圍部分之請求，並無理由，
    應予駁回。
四、綜上，原告依據侵權行為損害賠償請求權，請求被告給付
    159,170元，及自起訴狀繕本送達被告翌日（即98年7月15日
    ）起，按年息5%計算之利息，為有理由，應予准許；逾此範
    圍之請求難謂有據，應予駁回。
五、原告陳明願供擔保，請准宣告假執行，就原告勝訴部分，係
    所命給付金額未逾50萬元之判決，依民事訴訟法第389條第1
    項第5款之規定，應依職權宣告假執行，原告聲請供擔保宣
    告假執行，核無必要，至原告敗訴部分，其假執行之聲請因
    訴之駁回而失所依附，應併予駁回之。
六、訴訟費用負擔之依據：民事訴訟法第79條。
中    華    民    國    98    年    10    月    30    日
                        臺灣花蓮地方法院民事庭
                            法      官  湯文章
上列為正本係照原本作成。
如不服本判決，應於送達後20日內，向本院提出上訴狀並表明上
訴理由，如於本判決宣示後送達前提起上訴者，應於判決送達後
20日內補提上訴理由書(須附繕本)。
中    華    民    國    98    年    10    月    30    日
                            法院書記官  黃倪濱


司法院資訊處製作；財團法人民間司法改革基金會備份。
